【裁判字號】    89,易,1753
【裁判日期】    900525
【裁判案由】    竊盜
【裁判全文】
臺灣彰化地方法院刑事判決                        八十九年度易字第一七五三號
    公  訴  人  臺灣彰化地方法院檢察署檢察官
    被      告  乙○○
右列被告因竊盜案件，經檢察官提起公訴（八十九年度偵字第六五０八號），本院判
決如左：
    主      文
乙○○竊盜，累犯，處有期徒刑陸月。如易科罰金，以參佰元折算壹日。
扣案之鑰匙壹支沒收。
    事      實
一、乙○○前於民國八十八年三月間，因竊盜案件，經本院判處有期徒刑十月確定，
    甫於八十九年六月十四日執行完畢，猶不知悔悟，仍基於意圖為自己不法所有之
    犯意，於八十九年八月二十一日凌晨二時許，在彰化縣員林鎮○○里○○路一三
    ０號前，以自備之鑰匙，竊取甲○○所有之牌照號碼ＴＴＷ─六八六號重機車一
    部，得手後留供己用，嗣於八十九年八月二十九日上午五時四十五分許，在彰化
    縣員林鎮○○路之產業道路上，手推該機車形跡可疑，始為警查獲，並扣得乙○
    ○所有，行竊該機車用之自備鑰匙一把。
二、案經彰化縣警察局溪湖分局報請台灣彰化地方法院檢察署檢察官偵查起訴。
    理      由
一、訊據被告乙○○固坦承有竊取機車犯行，惟辯稱：其行竊時，並非以自備鑰匙，
    竊取該機車，係被害人將該機車鑰匙插在該機車上而竊取，竊取地點在彰化縣員
    林鎮員林公園，當時是廢物回收，我是牽車回去，因我右手斷了，所以是用推的
    回去，打算把它，當時停放在員林公園，我已注意二個星期了云云。惟查右揭事
    實業據被告於警訊中坦承係以自備之鑰匙，在彰化縣員林鎮○○里○○路一三０
    號前竊取該機車，核與被害人甲○○於警訊及審理中指述失竊之情節及扣案被告
    於查獲時持有之鑰匙並非其所有，失竊時係將車上鎖，並未將該機車鑰匙插在該
    機車上等情相符，並有車輛竊盜、車牌失竊資料個別查詢報表─查詢車輛認可資
    料一份（被害人於八十九年八月二十一日七時許向彰化縣警察局員林分局員林派
    出所報案時，陳明失竊地點係彰化縣員林鎮○○里○○路一三０號前，事後於本
    院審理中陳明係在住處即彰化縣員林鎮○○路五十一巷三號失竊一節，應屬誤記
    ）、贓物認領保管單一紙及照片一張附卷可稽，事證明確，被告犯行洵堪認定。
二、核被告所為，係犯刑法第三百二十條第一項竊盜罪。被告前於八十八年三月間，
    因竊盜案件，經本院判處有期徒刑十月確定，甫於八十九年六月十四日執行完畢
    ，有臺灣高等法院被告全國前案紀錄表及台灣彰化地方法院檢察署刑案資料查註
    記錄表在卷可稽，被告受此有期徒刑執行完畢後，五年內再犯有期徒刑以上之罪
    ，應依累犯規定加重其刑。爰審酌被告之前已有竊盜前科之品行、犯罪之動機、
    手段、目的、犯罪所生危害及犯罪後等一切情狀，量處如主文所示之刑，並諭知
    易科罰金折算標準。又扣案之機車鑰匙一支，為被告所有供犯罪所用之誤，業據
    其於警訊中供陳甚明，爰併予宣告沒收。
據上論斷，應依刑事訴訟法第二百九十九條第一項前段，刑法第三百二十條第一項、
第四十七條、第四十一條第一項、第三十八條第一項第二款，罰金罰鍰提高標準條例
第一條前段、第二條，判決如主文。
本案經檢察官羅美秀到庭執行職務。
中      華      民      國    九十      年      五      月    二十五    日
                                臺灣彰化地方法院刑事第二庭
                                    法      官   李  水  源
右正本證明與原本無異。
如不服本判決，應於送達後十日內向本院提出上訴狀( 須附繕本 )。
告訴人或被害人對於判決如有不服具備理由請求檢察官上訴者，其上訴期間之計算係
以檢察官收受判決正本之日期為準。
                                    法院書記官   廖  建  興
中      華      民      國    九十      年      五      月    二十八    日
附錄本案論罪科刑法條全文
刑法第三百二十條
意圖為自己或第三人不法之所有，而竊取他人之動產者，為竊盜罪，處五年以下有期
徒刑、拘役或五百元以下罰金。
意圖為自己或第三人不法利益，而竊佔他人之不動產者，依前項之規定處斷。
前二項之未遂犯罰之。


司法院資訊處製作；財團法人民間司法改革基金會備份。
